【裁判字號】    92,上訴,186
【裁判日期】    920422
【裁判案由】    毒品危害防制條例
【裁判全文】
臺灣高等法院臺中分院刑事判決                民國九十二年度上訴字第一八六號
    上  訴  人
    即  被  告  乙○○
    選任辯護人  張繼準
    選任辯護人  常照倫
右上訴人因毒品危害防制條例案件，不服臺灣臺中地方法院中華民國九十一年十二月
十二日第一審判決（民國九十一年度訴字第一三四○號，起訴案號：臺灣臺中地方法
院檢察署民國九十一年度偵字第九二九八號），提起上訴，本院判決如左：
    主      文
原判決撤銷。
乙○○轉讓第二級毒品，處有期徒刑陸月，如易科罰金，以佰元折算壹日。扣案之
第二級毒品ＭＤＭＡ伍顆，均沒收銷燬之。
    事      實
一、乙○○於民國九十一年四月二十八日凌晨約一時許，在臺中市○○路一○五號十
    六樓之「滾石ＰＵＢ」店內，從真實姓名年籍不詳、綽號「小皮」之成年男子處
    無償取得試用之第二級毒品ＭＤＭＡ六顆及第三級毒品Ｋ他命二顆後，竟基於轉
    讓第二級毒品之犯意，將所持有之第二級毒品ＭＤＭＡ一顆，無償轉讓給甲○○
    施用。嗣於同日凌晨一時四十分許，經警在上址當場扣得乙○○持有第二級毒品
    ＭＤＭＡ五顆及第三級毒品Ｋ他命二顆，進而查悉上情。（施用毒品部分已另案
    處理）
二、案經臺中巿警察局第一分局報請臺灣臺中地方法院檢察署檢察官偵查起訴。
    理      由
一、被告乙○○於本院審理時，矢口否認前揭犯行，辯稱當天綽號「小皮」之成年男
    子交給甲○○第二級毒品ＭＤＭＡ五顆，同時交給被告二顆Ｋ他命，免費推銷供
    其等施用，「小皮」給與甲○○之ＭＤＭＡ，甲○○當場施用，非其所轉讓云云
    。
    經查：
    (一)警方於九十一年四月二十八日凌晨一時四十分許，在臺中市○○路一○五號十
      六樓之「滾石ＰＵＢ」店內，扣得第二級毒品ＭＤＭＡ五顆及第三級毒品Ｋ他
      命二顆之過程，有臺中巿警察局第一分局扣押筆錄、扣押物品目錄表及現場圖
      各一份在卷足憑（見偵查卷第十二－十四、第十五頁）。上述扣押物經原審送
      請法務部調查局鑑定之結果，分別各含有第二級第項毒品ＭＤＭＡ成份、第
      三級第項毒品ＫＥＴＡＭＩＮＥ成分無誤，此有該局九十一年八月十六日調
      科壹字第○九一○○四九二一三○號檢驗通知書附於原審卷可証。
    (二)而被告於九十一年四月二十八日警訊時供述：右開毒品乃「小皮」於當天在該
      店內所交給被告試用，而為警於其及甲○○座位之沙發下查獲（見偵查卷第九
      頁正面第六－八行、第十頁正面第四－五行）；復於同日檢察官偵訊時，供述
      ：「小皮」自稱為藥頭，交付右開毒品，並指示其將第二級毒品ＭＤＭＡ一顆
      交給甲○○試用（見偵查卷第二八頁正面第七－九行、背面第一－二行）。又
      經本院調取甲○○違反毒品危害防制條例之臺灣臺中地方法院檢察署九十一年
      度毒偵字第一二四二號卷宗，查悉證人甲○○於九十一年四月二十八日警訊時
      證述：右開毒品均為「小皮」交付被告持有，被告再免費轉讓ＭＤＭＡ一顆予
      其施用（見上述第一二四二號偵查卷第六－七頁）；繼之於同日檢察官偵訊時
      ，再度證述：「小皮」將右開毒品交給被告，被告再免費轉讓ＭＤＭＡ一顆予
      其施用等語（見上述第一二四二號偵查卷第二一頁背面），與被告在警訊及偵
      查中所供均屬相同，足證被告在警訊及偵查中所供均為事實，雖證人即甲○○
      於原審及本院審理時均証稱：「當天是『小皮』給我六顆ＭＤＭＡ，並不是透
      過被告轉給我的，我是在這家ＰＵＢ內先遇到被告，聊天的時候，再遇到『小
      皮』，『小皮』就拿給我這六顆ＭＤＭＡ向我推銷」、「確實是『小皮』直接
      將ＭＤＭＡ交給我的」等語，核與其在警訊及偵查中所供不符，應係護被告
      之辭，不足採信。至ＭＤＭＡ係安非他命衍生物，具有中樞神經興奮及迷幻作
      用，口服後會有欣快感、多語情緒及活動力亢進的行為特徵，固有行政院衛生
      署管制藥品管理局之函文附卷可證，惟仍不能據此否定甲○○在警訊及偵查中
      供述之正確性，況被告當日並無服用ＭＤＭＡ，其在警訊及偵查中亦供稱，該
      ＭＤＭＡ係「小皮」交給伊，伊交給甲○○服用，是上開函文並不能為被告有
      利之證據，被告之犯行應可認定。
二、查俗稱「快樂丸」（亦有稱「搖頭丸」）之Ｎ－α二甲基－３‧４－（亞甲二氧
    基）苯乙基胺（下稱ＭＤＭＡ）係屬毒品危害防制條例第二條第二項第二款所稱
    之第二級毒品，此業經行政院以八十八年十二月八日臺八十八衛字第四四五○一
    號函公告生效在案。故核被告乙○○所為，係犯毒品危害防制條例第八條第二項
    之轉讓第二級毒品罪。其轉讓前後持有第二級毒品ＭＤＭＡ之低度行為，應為轉
    讓之高度行為所吸收，不另論罪。原審以被告罪證明確，予以論罪科刑，原無不
    合，惟查綽號「小皮」者交付ＭＤＭＡ給被告試用，該ＭＤＭＡ即屬被告所有，
    並非與「小皮」者共同持有，被告將ＭＤＭＡ無償轉讓給甲○○服用，係自己單
    獨犯轉讓毒品罪，原判決誤認被告係與「小皮」者共同轉讓毒品，尚有未當，被
    告上訴意旨否認轉讓毒品，雖無理由，惟原判決既有上開可議之處，自屬不能維
    持，應由本院將原判決撤銷改判，爰審酌被告犯罪之動機、目的、手段、犯後態
    度及所生危害等一切情狀，量處以有期徒刑六月，併諭知易科罰金之折算標準。
    扣案之第二級毒品ＭＤＭＡ五顆，應依毒品危害防制條例第十八條第一項前段，
    沒收銷毀之；至第三級毒品Ｋ他命二顆部分，被告持有之行為既無處罰之規定，
    本院即無從諭知沒收銷燬，應由檢察官另行處置。
據上論斷，應依刑事訴訟法第三百六十九條第一項前段、第三百六十四條、第二百九
十九條第一項前段，毒品危害防制條例第八條第二項、第十八條第一項前段，刑法第
十一條前段、第四十一條第一項，罰金罰鍰提高標準條例第一條前段、第二條，判決
如主文。
本案經檢察官丙○○到庭執行職務。
中      華      民      國      九十二     年     四      月   二十二   日
                                臺灣高等法院臺中分院刑事第五庭
                                      審判長法  官  袁  從  楨
                                            法  官  郭  同  奇
                                            法  官  胡  森  田
右正本證明與原本無異。
如不服本判決應於收受送達後十日內向本院提出上訴書狀，其未敘述上訴之理由者並
得於提起上訴後十日內向本院補提理由書（均須按他造當事人之人數附繕本）。
                                            書記官  林  振  甫
中      華      民      國      九十二     年     四      月   二十三   日
                                                                        Ｒ


司法院資訊處製作；財團法人民間司法改革基金會備份。
